# 上市公司子公司对应的公允价值变动收益是否可以用于利润分配

提问人：Updating_甜 时间：2020-10-23 08:05:11
问题背景：
假如，某上市公司A，其子公司B。B持有某物业资产， 2018 年 1 月 1 日开始按照公允价值计入投资性房地产， 2019 年投资性房地产产生大额公允价值变动收益，截至 2019 年 12 月 31 日B公司未分配利润为 1 个亿（大部分来自于上述公允价值变动收益）。B公司将其未分配利润转增实收资本，或者向A分红是否可以？
会计部函〔 2008 〕 50 号规定：“可供出售金融资产公允价值变动形成的利得或损失，除减值损失和外币货币性金融资产形成的汇兑差额外，应当直接计入所有者权益（其他资本公积）。在相关法律法规有明确规定前，上述计入其他资本公积的公允价值变动部分，暂不得用于转增股份；以公允价值计量的相关资产，其公允价值变动形成的收益，暂不得用于利润分配。”
项目组认为，B公司将其未分配利润转增实收资本，或者向A分红会影响上市公司个别报表，应该按照上述规定执行，故不可以。
另外，如果A未非上市公司，则不受上述规定限制，可以将其未分配利润转增实收资本，或者向A分红。
烦请各位老师帮忙解答，谢谢。

回答人：chenyiwei
项目组理解合理。但对于非上市公司，虽然无明文禁止，但也同样不建议将尚未实现的收益用于利润分配。